【裁判字號】    91,交訴緝,1
【裁判日期】    920227
【裁判案由】    公共危險等
【裁判全文】
臺灣臺北地方法院刑事判決                          九十一年度交訴緝字第一號
    公  訴  人  臺灣臺北地方法院檢察署檢察官
    被      告  己○○
右列被告因公共危險等案件，經檢察官提起公訴（九十年度偵字第二三七七號），本
院判決如左：
    主    文
己○○服用酒類，不能安全駕駛動力交通工具而駕駛，處有期徒刑柒月；又從事業務
之人，因業務上過失傷害人，處有期徒刑玖月；又駕駛動力交通工具肇事，致人受傷
而逃逸，處有期徒刑壹年；應執行有期徒刑貳年貳月。
    事    實
一、己○○為營業用小客車（計程車）司機，負責駕駛營業用小客車載運乘客，為從
    事駕駛業務之人，曾於民國八十八年五月間，服用酒類不能安全駕駛動力交通工
    具而駕駛，且駕駛動力交通工具肇事致人受傷而逃逸，分別經臺灣臺北地方法院
    、臺灣高等法院判處拘役五十九日、有期徒刑七月確定（有期徒刑部分因通緝延
    至九十年十月十五日執行完畢，尚不構成累犯），復於八十九年七月間再次服用
    酒類不能安全駕駛動力交通工具而駕駛，經臺灣士林地方法院判處有期徒刑四月
    確定（再因通緝延至九十一年十二月二十六日執行完畢，不構成累犯）；猶不知
    悔改，於職業小型車駕駛執照因肇事致人受傷而逃逸遭吊銷後之九十年一月二十
    二日上午飲用酒類，明知其已因服用酒類達不能安全駕駛動力交通工具之程度，
    仍於當日上午九時三、四十分許，駕駛動力交通工具車牌號碼Ｇ四－三一七號營
    業用小客車，沿臺北市○○○路○段由南向北方向行駛，行經該路段六十八號前
    ，原應注意駕駛人駕駛汽車，應遵守道路交通標誌、標線、號誌之指示及車前狀
    況，隨時採取必要之安全措施，以及汽車在雙向二車道行駛時，均應在遵行車道
    內行駛，在劃有分向限制線之路段，不得駛入來車之車道內，而當時天氣晴、日
    間自然光線、視距良好，市區○○道路平直、乾燥、無缺陷及障礙，依其智識、
    能力又無不能注意之情事，詎己○○因服用酒類，注意力、反應力降低而疏未注
    意，貿然跨越分向限制線、駛入北向南方向來車車道內，適有丙○○騎乘車牌號
    碼ＣＦＴ－五三０號重型機車沿臺北市○○○路○段由北向南方向外側車道行駛
    ，行經該路段六十八號前，見狀閃避不及，丙○○所乘機車左側遂與己○○所駕
    車輛左側碰撞，致丙○○人車倒地，受有左手壓碎傷併第一掌骨、第三、第四掌
    骨開放性骨折、左足大腳趾撕裂傷之傷勢。己○○駕駛動力交通工具肇事致丙○○受傷後，明知駕車肇事致人受傷，仍未協助救護，旋加速逃逸，嗣經騎乘另輛
    機車、在場目睹之丙○○胞弟丁○○與年籍姓名不詳之人一同尾隨追躡己○○所
    駕車輛至臺北市○○○路○段三十號前忠孝橋下路旁，記下車號後報警，而於同
    日上午九時四十分許，由到場之員警在臺北市○○○路○段三十號前忠孝橋下路
    旁（檢察官誤載為停車場）查獲己○○，並對之進行呼氣酒精濃度測試，己○○
    於同日上午十時三十八分許之呼氣酒精濃度濃度為０‧九一毫克＼公升。
二、案經丙○○訴由臺北市政府警察局萬華分局報請臺灣臺北地方法院檢察署檢察官
    偵查起訴。
    理    由
一、訊據被告己○○固不否認為營業用小客車（計程車）司機，負責駕駛營業用小客
    車載運乘客，為從事駕駛業務之人，於職業小型車駕駛執照因肇事致人受傷而逃
    逸遭吊銷後之九十年一月二十二日上午，駕駛動力交通工具車牌號碼Ｇ四－三一
    七號營業用小客車，沿臺北市○○○路○段由南向北方向行駛，行經該路段六十
    八號前，因跨越分向限制線而與告訴人丙○○所騎乘、車牌號碼ＣＦＴ－五三０
    號重型機車發生碰撞，致告訴人人車倒地，受有左手壓碎傷併第一掌骨、第三、
    第四掌骨開放性骨折、左足大腳趾撕裂傷之傷勢等情，惟矢口否認有飲用酒類不
    能安全駕駛動力交通工具而駕駛，及駕駛動力交通工具肇事致丙○○受傷後，駕
    車加速逃逸之犯行，辯稱：當日其於上午七時許曾飲用酒類，而事故發生時係上
    午八時許，其駕車由南向北方向行經臺北市○○○路○段六十八號前，因閃避車
    輛略跨越路中央分向限制線、偏向北向南方向來車車道，而與告訴人所乘機車發
    生碰撞，致告訴人受傷，但其並非整輛車駛入北向南方向來車車道，且肇事後其
    曾緩慢將車輛靠邊停下並下車察看，並未逃逸，後係因遭人持棍棒毆打受傷昏迷
    路旁人行道，俟其清醒後告訴人及毆打其之人均已離去，其始將車輛駛至臺北市
    ○○○路二段三十號前忠孝橋下路旁停放休息，並在車內飲用大量酒類，不知何
    以告訴人等竟於一個鐘頭後始報警，其測試時呼氣酒精濃度高達０‧九一毫克＼
    公升乃因其事後飲用之酒類所致云云。
二、經查：
（一）被告為營業用小客車（計程車）司機，負責駕駛營業用小客車載運乘客，為從
      事駕駛業務之人，於職業小型車駕駛執照因肇事致人受傷而逃逸遭吊銷後之九
      十年一月二十二日上午飲用酒類達不能安全駕駛動力交通工具之程度，仍於當
      日上午九時三、四十分許，駕駛動力交通工具車牌號碼Ｇ四－三一七號營業用
      小客車，沿臺北市○○○路○段由南向北方向行駛，行經該路段六十八號前，
      因服用酒類，注意力、反應力降低而疏未注意，貿然跨越分向限制線、駛入北
      向南方向來車車道內，適告訴人騎乘車牌號碼ＣＦＴ－五三０號重型機車沿臺
      北市○○○路○段由北向南方向外側車道行駛，行經該路段六十八號前，見狀
      閃避不及，被告所駕車輛左側遂撞及告訴人所乘機車左側，致告訴人人車倒地
      ，受有左手壓碎傷併第一掌骨、第三、第四掌骨開放性骨折、左足大腳趾撕裂
      傷之傷勢，被告駕駛動力交通工具肇事致告訴人受傷後，明知肇事致人受傷，
      仍未協助救護，旋加速逃逸，嗣經騎乘另輛機車、在場目睹之告訴人胞弟丁○○與年籍姓名不詳之人一同尾隨追躡被告所駕車輛至臺北市○○○路○段三十
      號前忠孝橋下路邊，記下車號後報警，而於同日上午九時四十分許，由到場之
      員警在臺北市○○○路○段三十號前忠孝橋下路邊查獲被告，並對之進行呼氣
      酒精濃度測試，被告於同日上午十時三十八分許之呼氣酒精濃度濃度為０‧九
      一毫克＼公升之事實，業據告訴人丙○○指述纂詳，核與證人即在場目擊之告
      訴人胞弟丁○○、到場處理之臺北市政府警察局萬華分局交通分隊員警甲○○
      證述情節相符，並有臺北市政府警察局萬華分局交通分隊道路交通事故調查報
      告表、談話紀錄表、補充資料表、現場照片、車輛照片、診斷證明書、呼氣酒
      精濃度檢測單、刑法第一百八十五條之三案件測試觀察紀錄表、舉發違反道路
      交通管理事件通知單附卷可稽，除被告是否因飲用酒類達不能安全駕駛動力交
      通工具之程度而駛入對向來車車道肇事，及肇事後是否曾下車察看、未加速逃
      逸等節外，亦為被告坦認不諱；其中被告於同日上午十時三十八分許之呼氣酒
      精濃度濃度為０‧九一毫克＼公升，於查獲、訊問或測試過程中，被告有多話
      情事，並經現場處理員警當場觀察、測試後記載明確，有酒精濃度檢測單、刑
      法第一百八十五條之三案件測試觀察紀錄表可按；又當時天氣晴、日間自然光
      線、視距良好、市區○○道路平直、乾燥、無缺陷及障礙，另據到場處理之員
      警觀察、記載詳明，有臺北市政府警察局萬華分局交通分隊道路交通事故調查
      報告表可考；再被告之職業小型車駕駛執照於八十九年十二月三十日因肇事逃
      逸經吊銷，永久不得考領，復經本院職權查證屬實，有臺北市監理處北市監二
      字第０九一三五四九六九００號覆函暨汽、機車駕駛人審驗暨各項異動登記書
      及吊、扣銷歷史情況影本可憑。
（二）被告雖辯稱當日其於九十年一月二十二日上午七時許曾飲用少量酒類，而事故
      發生時係上午八時許，其駕車由南向北方向行經臺北市○○○路○段六十八號
      前，因閃避車輛略跨越路中央分向限制線、偏向北向南方向來車車道，故與告
      訴人所乘機車發生碰撞，致告訴人受傷，但其並非整輛車駛入北向南方向來車
      車道，且肇事後其曾緩慢將車輛靠邊停下並下車察看，並未逃逸，後係因遭人
      持棍棒毆打受傷昏迷路旁人行道，俟其清醒後告訴人及毆打其之人均已離去，
      其始將車輛駛至臺北市○○○路○段三十號前忠孝橋下路旁停放休息，並在車
      內飲用大量酒類，不知何以告訴人等竟於一個鐘頭後始報警，其測試時呼氣酒
      精濃度高達０‧九一毫克＼公升乃因其事後飲用之酒類云云，但：
    １本件交通事故發生時間於九十年一月二十二日上午九時三、四十分許，已經告
      訴人指述詳明，核與證人丁○○、甲○○之證詞及臺北市政府警察局萬華分局
      交通分隊道路交通事故調查報告表、談話紀錄表所載肇事時間一致，此觀告訴
      人、證人警、偵訊及本院調查、審理筆錄自明，並有交通事故調查報告表、談
      話紀錄表附卷可參，前已述及，被告於警、偵訊中對事故發生時間於上午九時
      三、四十分許一節並不爭執，復於載有事故發生時間之警、偵訊筆錄、交通事
      故調查報告表、談話紀錄表上簽名、捺指紋，衡諸常情，警、偵訊時事故甫發
      生，對事故發生時間、經過記憶應較清晰、正確，所述過程亦較無潤飾、刪減
      之可能，且車禍事故發生後，除損傷輕微、不擬追究外，被害人多立即自行或
      央請他人報警，唯恐肇事人離去、現場遭破壞而致求償無門、無從釐清責任歸
      屬，況告訴人所受傷勢為左手壓碎傷併第一掌骨、第三、第四掌骨開放性骨折
      、左足大腳趾撕裂傷，前業提及，告訴人為此傷勢住院一週進行手術，此有診
      斷證明書可佐，足見告訴人傷勢非輕、急需救護治療，則告訴人及其胞弟丁○○焉有可能故意拖延報案時間達一個鐘頭？是本件事故係發生於九十年一月二
      十二日上午九時三、四十分許，應堪認定。
    ２另據卷附道路交通事故補充資料表及車輛照片所載，被告所駕車輛車禍後左前
      車頭凹破、左前輪破、左後視鏡含座斷，而依道路交通事故調查報告表、現場
      照片所示，被告所駕車輛左後視鏡及車殼碎片係直線散落在臺北市○○○路○
      段北向南方向外側車道中間、距道路邊緣約一‧八公尺，故本件事故發生位置
      在臺北市○○○路○段北向南方向外側車道上，被告所駕車輛係由南向北方向
      完全駛入北向南方向來車車道內，而與行駛在該路段北向南方向外側車道上之
      告訴人所乘機車發生碰撞，殆無疑義，被告所辯僅略跨越分向限制線、偏向來
      車車道云云，要與事實有違，委無可採。
    ３又被告駕駛車輛撞及告訴人所乘機車，致告訴人人車倒地，受有左手壓碎傷併
      第一掌骨、第三、第四掌骨開放性骨折、左足大腳趾撕裂傷之傷勢後，明知肇
      事致告訴人受傷仍未協助救護，旋駕車加速逃逸，經證人丁○○與年籍姓名不
      詳之人一同尾隨追躡至臺北市○○○路○段三十號前忠孝橋下路旁，記下車號
      後報警，始於同日上午九時四十分許由到場之員警在臺北市○○○路○段三十
      號前忠孝橋下路旁查獲等情，迭經告訴人指陳在卷，且與證人丁○○、員警甲○○所述情節吻合，其中被告知悉肇事致告訴人受傷部分，並據被告於警、偵
      訊及本院調查、審理中自承不諱，與被告所駕車輛撞擊部位在近駕駛座側、左
      後視鏡掉落、左前輪破裂、告訴人受有顯而易見之手掌開放性骨折等情互核一
      致，而告訴人、證人丁○○於事故發生前均與被告素不相識、無任何宿怨、冤
      仇，此經被告坦認無訛，衡諸常情，渠等焉有可能於事故發生、告訴人傷勢非
      輕之情況下，冒無從求償之風險，任由被告離去現場，再誣指被告肇事逃逸，
      以陷被告於公共危險罪名？以告訴人所受傷勢，又焉有可能當場毆打被告？告
      訴人及其胞弟丁○○亦顯無隨身攜帶棍棒為車禍預為準備、於事故發生後被告
      下車之際旋糾眾毆擊被告之理，而倘被告曾下車察看告訴人，一般目擊事故發
      生之他人既與雙方無任何親誼、仇怨，似亦不至為被告之過失行為持棍棒毆擊
      之；再被告為警查獲時，前額雖有外傷，並一再指稱遭人毆打受傷云云，惟當
      日被告所受傷勢為前額五×一×０‧五公分裂傷、臉部、左手背擦傷，該等傷
      勢雖無法判別受傷原因，但被告曾於診療中提及車禍，此經本院職權查證明確
      ，有臺北市中興醫院北市興歷字第０九二六００七七九００號覆函可資參佐，
      是被告所受傷勢尚屬輕微，應不致昏迷，受傷部位、傷勢亦與遭他人持棍棒毆
      擊有別，應係車禍時在駕駛座因撞擊力所致，尚難認係遭毆打，參諸證人即查
      獲並帶同被告就醫之員警甲○○證稱：被告所受傷勢應係駕車衝入對向車道車
      禍所致，其在訊問時曾坦承酒後駕車，肇事後因緊張而離去，證人即訊問、製
      作被告筆錄之臺北市政府警察局萬華分局武昌派出所員警乙○○亦到庭證稱：
      被告雖提及受傷乃因遭人毆打，但警訊時並未提及曾下車察看告訴人、遭人毆
      打昏迷，亦未曾指明其在現場昏迷、留有血跡，而證人甲○○、王恆立均為員
      警、當日適執行職務承辦本案件，與被告均無宿怨仇隙、與告訴人亦無故舊親
      誼，此亦為被告所不爭執，衡情證人甲○○、王恆立應無羅織誣陷被告之可能
      或必要，是被告辯稱曾下車察看告訴人、後遭人持棍棒毆打昏迷，清醒後未見
      告訴人始離去，並未逃逸云云，要與常情有違，顯為卸責、避就之詞，洵無可
      採，其駕駛車輛肇事致告訴人受傷後，明知駕車肇事致人受傷，仍未協助救護
      ，旋加速逃逸，堪以認定。
    ４被告於九十年一月二十二日上午飲用酒類後，駕駛動力交通工具車牌號碼Ｇ四
      －三一七號營業用小客車，沿臺北市○○○路○段由南向北方向行駛，嗣同日
      上午九時四十分許為警查獲並進行呼氣酒精濃度測試，被告於同日上午十時三
      十八分許之呼氣酒精濃度濃度為０‧九一毫克＼公升，已經被告於本院調查、
      審理中自白翔實，且有呼氣酒精濃度檢測單、舉發違反道路交通管理事件通知
      單、刑法第一百八十五條之三案件測試觀察紀錄表可按，前曾提及，被告雖迭
      次辯稱肇事後始飲用大量酒類、導致測試時呼氣酒精濃度高達０‧九一毫克＼
      公升，然被告係於當日上午九時三、四十分許駕駛動力交通工具肇事致告訴人
      受傷，經騎乘另輛機車、在場目睹之告訴人胞弟丁○○與年籍姓名不詳之人一
      同尾隨追躡被告所駕車輛至臺北市○○○路○段三十號前忠孝橋下路邊，記下
      車號後報警，而於同日上午九時四十分許由到場之員警在臺北市○○○路○段
      三十號前忠孝橋下路邊查獲被告，已經本院審認如前，故自被告肇事時起至其
      將車輛停放臺北市○○○路○段三十號前忠孝橋下、為警查獲時止，並無足供
      其飲用大量酒類之時間，況被告於本院調查、審理中，訊及肇事逃逸部分，係
      供稱其肇事後曾下車察看，為他人毆打昏迷、清醒後，乃將車輛駛至忠孝橋下
      休息、入睡，嗣訊及酒後駕車部分，方改稱其在忠孝橋下準備休息，又購買啤
      酒數瓶繼續飲用，後始入睡等，所述先後不一，顯見係臨訟杜撰，參諸證人甲○○證稱：查獲被告之際，被告及其所駕車輛均有濃厚酒味，但被告係手持衛
      生紙擦拭頭部傷口血跡，未見其持酒瓶飲用，故被告當日確飲用酒類達呼氣酒
      精濃度０‧九一毫克＼公升、不能安全駕駛動力交通工具而駕駛，而肇事致告
      訴人受傷，並非肇事後始飲用酒類，亦足認定。
    ５至公訴人起訴主張被告以時速七十至八十公里之高速行駛部分，固據告訴人及
      證人丁○○指陳在卷，然為被告否認，被告於警訊中亦供稱肇事時之時速約四
      十公里，參諸被告所駕車輛於肇事前、後均未留有煞車痕，此觀道路交通事故
      調查報告表自明，被告所駕車輛車禍後受損程度尚非嚴重，前已論及，復有補
      充資料表、車輛照片可徵，告訴人所乘機車亦無受車輛高速撞擊後在地面刮擦
      滑行痕跡，復查無其他證據足認被告肇事時之車速顯逾四十公里，則檢察官該
      部分之主張尚難遽採，併此敘明。
（三）按駕駛人駕駛汽車，應遵守道路交通標誌、標線、號誌之指示，並服從執行交
      通勤務之警察或依法令執行指揮交通及交通稽查任務人員之指揮；汽車行駛時
      ，駕駛人應注意車前狀況，並隨時採取必要之安全措施；汽車在雙向車道行駛
      時，均應在遵行車道內行駛；在劃有分向限制線之路段，不得駛入來車之車道
      內，事故發生時即九十年一月二十二日之道路交通安全規則第九十條、第九十
      四條第三項、第九十七條第一款、第二款定有明文。本件被告於九十年一月二
      十二日上午九時三、四十分許，駕駛動力交通工具車牌號碼Ｇ四－三一七號營
      業用小客車，沿臺北市○○○路○段由南向北方向行駛，行經該路段六十八號
      前，當時天氣晴、日間自然光線、視距良好，市區○○道路平直、乾燥、無缺
      陷及障礙，依其智識、能力又無不能注意之情事，業如前述，被告竟疏未注意
      遵守車行方向及分向限制線之指示，貿然跨越分向限制線、駛入北向南方向來
      車車道內，且未注意車前狀況，而撞擊由告訴人所騎乘、沿臺北市○○○路○
      段由北向南方向外側車道行駛、車牌號碼ＣＦＴ－五三０號重型機車左側，致
      告訴人人車倒地，受有左手壓碎傷併第一掌骨、第三、第四掌骨開放性骨折、
      左足大腳趾撕裂傷之傷勢，被告有過失甚明，且其過失與告訴人之傷勢間，有
      相當因果關係。
（四）次按刑法第一百八十五條之三規定所謂「不能安全駕駛」，係抽象危險犯，並
      不以發生具體危險為必要，對於呼氣酒精濃度已達每公升０．五五ｍｇ（０．
      五五ｍｇ＼Ｌ）以上，肇事率為一般正常人之十倍，認為已達不能安全駕車之
      標準，此業經法務部八十八年五月十八日以法八八檢字第００一六六九號函告
      週知，應為絕對不能安全駕駛動力交通工具；而就醫學文獻所知，酒精對人體
      造成之影響，於呼氣時酒精濃度達每公升０‧二五ｍｇ（約合體內血液中酒精
      濃度五０ｍｇ＼Ｌ或百分之零點零五）即會輕度中毒，造成輕度協調功能降低
      ，呼氣酒精濃度達每公升０‧五ｍｇ時（約合體內血液中酒精濃度一００ｍｇ
      ＼Ｌ或百分之零點一）屬輕到中度中毒症狀，出現反應較慢、感覺減低、影響
      駕駛之狀況，又飲酒後一小時許，其體內血液酒精濃度可達最高，飲酒一小時
      後其體內之酒精濃度隨即消減，此亦分別有行政院國軍退除役官兵輔導委員會
      臺北榮民總醫院八十八年八月五日（八八）北總內字第二六八六八號函、八十
      八年十月二十六日（八八）院賓文廉字第一三四０七號臺灣高等法院函附台北
      醫學院附設醫院精神科主任蔡尚穎「酒精對人體生理與行為之影響」一文可據
      。本件被告於九十年一月二十二日上午飲用酒類達呼氣酒精濃度０‧九一毫克
      ＼公升之程度，仍於同日上午九時三、四十分許，駕駛動力交通工具營業小客
      車沿臺北市○○○路○段由南往北方向行駛，並在該路段六十八號前駛入北往
      南方向來車車道，又其在員警查獲、訊問或測試過程中，有多話情事，前皆論
      及，被告呼氣酒精濃度已逾０．五五亳克＼公升，且顯已造成其注意力、反應
      力、方向感、平衡感、穩定性、駕駛能力降低，應認已達不能安全駕駛動力交
      通工具之程度。
（五）本件事證已臻明確，被告所辯咸無可採，其犯行均堪認定，應依法論科。
三、被告為營業用小客車（計程車）司機，負責駕駛營業用小客車載運乘客，為從事
    駕駛業務之人，是核其所為，分別係犯刑法第一百八十五之三條服用酒類不能安
    全駕駛動力交通工具而駕駛罪、第二百八十四條第二項前段從事業務之人，因業
務上過失傷害人罪、第一百八十五條之四駕駛動力交通工具肇事致人傷而逃逸罪
    。被告所犯上開三罪，犯意各別、行為互殊，應予分論併罰。被告於八十九年十
    二月三十日因肇事逃逸經吊銷職業小型車駕駛執照，永久不得考領，又服用酒類
    達不能安全駕駛動力交通工具之程度而駕駛汽車，肇事致告訴人受傷，前均已述
    及，併依道路交通管理處罰條例第八十六條第一項之規定，加重其刑。爰審酌被
    告曾於八十八年五月間，服用酒類不能安全駕駛動力交通工具而駕駛，且駕駛動
    力交通工具肇事致人受傷而逃逸，分別經臺灣臺北地方法院、臺灣高等法院判處
    拘役五十九日、有期徒刑七月確定，復於八十九年七月間再次服用酒類不能安全
    駕駛動力交通工具而駕駛，經臺灣士林地方法院判處有期徒刑四月確定，有臺灣
    高等法院被告全國前案紀錄表在卷可資參佐，犯後否認犯行、飾詞狡辯、顯無悔
    意，而酒精成分對人之意識能力具有不良影響，超量飲酒後會導致對週遭事務之
    辨識及反應能力較平常狀況薄弱，被告服用酒類達注意力、反應力、方向感、平
    衡感、穩定性、駕駛能力均降低、嚴重不能安全駕駛之程度，竟仍駕駛動力交通
    工具營業用小客車，對一般往來之人車均生高度危險性，實有可罰，且被告已三
    度酒後駕車，惡性非輕，漠視他人生命、身體、財產安全，此次並駛入來車車道
    ，肇事致告訴人受傷，告訴人傷勢非輕，僅請求新臺幣十五萬元之損害賠償，被
    告竟迄今已逾二年仍未賠償告訴人所受損害，對告訴人毫無歉疚、漠視告訴人身
    體、精神損害，又此次肇事後竟再次逃逸，置他人生命、身體不顧等一切情狀，
    分別量處如主文所示之刑，並定其應執行之刑，以資懲儆。
據上論斷，應依刑事訴訟法第二百九十九條第一項前段，刑法第一百八十五條之四、
刑法第二百八十四條第一項、第一百八十五條之三、第五十一條第五款，道路交通管
理處罰條例第八十六條第一項，罰金罰鍰提高標準條例第一條前段，判決如主文。
本案經檢察官戊○○到庭執行職務。
中      華      民      國    九十二    年      二      月    二十七    日
                              臺灣臺北地方法院交通法庭
                                      法  官  洪  文  慧
右正本證明與原本無異。
如不服本判決，應於判決送達後十日內向本院提出上訴狀(應抄附繕本)。告訴人
或被害人如對於本判決不服者，應具備理由請求檢察官上訴，其上訴期間之計算
係以檢察官收受判決正本之日期為準。
                                      書記官  江  虹  儀
中      華      民      國      九十二      年    三    月    三      日
附錄本案論罪科刑法條全文：
中華民國刑法第一百八十五條之四
駕駛動力交通工具肇事，致人死傷而逃逸者，處六月以上五年以下有期徒
刑。
中華民國刑法第一百八十五條之三
服用毒品、麻醉藥品、酒類或其他相類之物，不能安全駕駛動力交通工具
而駕駛者，處一年以下有期徒刑、拘役或三萬元以下罰金。
中華民國刑法第二百八十四條
 (過失傷害罪)
因過失傷害人者，處六月以下有期徒刑、拘役或五百元以下罰金，致重傷
者，處一年以下有期徒刑、拘役或五百元以下罰金。
從事業務之人，因業務上之過失傷害人者，處一年以下有期徒刑、拘役或
一千元以下罰金，致重傷者，處三年以下有期徒刑、拘役或二千元以下罰
金。


司法院資訊處製作；財團法人民間司法改革基金會備份。
